【裁判字號】    99,訴,257
【裁判日期】    990525
【裁判案由】    違反電業法等
【裁判全文】
臺灣苗栗地方法院刑事判決               99年度訴字第257號
公  訴  人  臺灣苗栗地方法院檢察署檢察官
被      告  庚○○
上列被告因違反電業法等案件，經檢察官提起公訴（99年度偵字
第768 號、第1094號），本院依簡式審判程序判決如下：
    主  文
庚○○竊盜，累犯，處有期徒刑參月。又攜帶兇器竊盜，累
犯，處有期徒刑柒月。又攜帶兇器竊盜，累犯，處有期徒刑柒
月。又意圖為自己不法之所有，而侵占離本人所持有之物，處
罰金新台幣參仟元，如易服勞役，以新台幣壹仟元折算壹日。
又竊盜，累犯，處有期徒刑肆月。又竊盜，累犯，處有期徒刑
肆月。又竊盜，累犯，處有期徒刑參月。又竊盜，累犯，處
有期徒刑參月。又未經電業供電，而在其供電線路上私接電線
，累犯，處有期徒刑參月。又未經電業供電，而在其供電線路
上私接電線，累犯，處有期徒刑參月。有期徒刑部分應執行貳年
陸月。
    犯罪事實及理由
一、犯罪事實：
（一）庚○○曾因竊盜案件，經台灣新竹地方法院於民國97年7
      月3 日以97年度竹簡字第851 號判決，判處有期徒刑4 月
      ，於97年7 月29日確定，並於98年1 月16日因縮刑期滿執
      行完畢（構成累犯）。詎庚○○猶不知悔改，分別意圖為
      自己不法之所有，犯有下列竊盜、侵占及竊電之犯行：
 （1）庚○○意圖為自己不法之所有，於98年9 月間某日，在苗
      栗縣苗栗市○○街6 之1 號「甲○○○」騎樓前，徒手竊
      取店家貼在牆柱上之華歌爾內衣海報1 張，得手後張貼在
      其住處房間內供己觀賞。
 （2）庚○○意圖為自己不法之所有，於98年11月中旬某日凌晨
      2 時許，在苗栗縣苗栗市○○街4 號「ON STREET 」內衣
      店門口，持在客觀上足供兇器使用之美工刀（未扣案），
      割斷店家所懸掛之吊繩後，竊取內衣海報1 張，得手後張
      貼在其住處房間內供己觀賞。
 （3）庚○○意圖為自己不法之所有，於99年1 月間某日凌晨2
      時許，在苗栗縣苗栗市○○街4 號「ON STREET 」內衣店
      門口，持在客觀上足供兇器使用之美工刀（未扣案），割
      斷店家所懸掛之吊繩後，竊取內衣海報1 張，得手後張貼
      在其住處房間內供己觀賞。
 （4）庚○○意圖為自己不法之所有，於99年2 月6 日中午某時
      許（起訴書誤為99年1 月下旬某日），在苗栗縣苗栗市台
      13線往銅鑼方向路旁，拾得丙○○所有，由戊○○使用遭
      竊之車號M5E-626 號重型機車車牌1 面後，據為己有，並
      懸掛在其所竊取之車號M3W-065 號重型機車上，以掩人耳
      目。
 （5）庚○○意圖為自己不法之所有，於99年2 月1 日上午某時
      許，在苗栗縣銅鑼鄉○○村○○鄰○○路21之1 號前，見子
      ○○所有車號M3W-065 號重型機車鑰匙未取下，遂利用該
      支鑰匙發動引擎而竊取之，得手後逃逸，再改懸掛前開路
      邊拾得之車號M5E-626 號車牌，供己代步之用。
 （6）庚○○意圖為自己不法之所有，於99年2 月11日上午10時
      許，行經苗栗縣銅鑼鄉銅鑼火車站旁，見壬○○所有車號
      QK5-895 號輕型機車鑰匙未取下，遂利用該支鑰匙發動引
      擎而竊取之，得手後供己代步之用。
 （7）庚○○意圖為自己不法之所有，於99年2 月12日凌晨2 時
      許，行經苗栗縣頭份鎮○○路「KIKI檳榔攤」時，見癸○
      ○停放在檳榔攤後方之車號N37-573 號重型機車置物箱未
      上鎖，遂徒手掀開置物箱，竊取癸○○所有之公館郵局郵
      政存簿儲金簿1 本、女用內衣1 件。
 （8）庚○○意圖為自己不法之所有，於99年2 月15日凌晨1時
      許，行經苗栗縣銅鑼鄉中平村苗128 線旁「水仙檳榔攤」
      時，因見鐵門未完全緊閉留有細縫，遂徒手打開鐵門入內
      竊取己○○所有花王牌洗髮精20瓶、澎澎沐浴乳10瓶、雅
      芳洗面乳1 瓶、各廠牌香菸約40包、飲料約100 瓶，得手
      後逃逸。
 （9）庚○○明知其苗栗縣銅鑼鄉○○村○○鄰○○路23之19號住
      處，因積欠電費，已遭台灣電力股份有限公司（下稱台電
      公司）拆回電表終止供電，竟基於竊電之犯意，於99年2
      月7 日，在電表底座，以私接電線（未扣案）至其上開住
      處方式，未經電表計費而竊電使用。
 （10）庚○○明知其苗栗縣銅鑼鄉○○村○○鄰○○路23之19號
       住處，已遭台電公司斷電，竟另基於竊電之犯意，於99
       年2 月24日，再度在電表底座，以私接電線（未扣案）
       至其前開住處方式，未經電表計費而竊電使用。
 （11）嗣分別於下列時、地，為警查獲：
       苗栗縣警察局苗栗分局員警，持本院核發之搜索票，
         於99年2 月7 日下午3 時35分許，至苗栗縣銅鑼鄉○
         ○村○○鄰○○路23之19號庚○○住處搜索時，除當場
         扣得懸掛車號M5E-626 號車牌（原車牌號碼M3W-065
         號）之重型機車外，同時查獲庚○○竊電，警方始發
         現庚○○有上開（4 ）（5 ）（9 ）之犯行。
       苗栗縣警察局刑事警察大隊員警，持本院核發之搜索
         票，於99年2 月24日下午2 時20分許，至苗栗縣銅鑼
         鄉○○村○○鄰○○路23之19號庚○○住處搜索時，除
         當場扣得車號QK5 ─895 號輕型機車1 輛、公館郵局
         儲金簿1 本、女用內衣10件、女用內褲14件、女用衣
         服26件、女用肚兜3 件、女用褲襪4 件、雨傘5 支、
         手套3 雙、帽子3 頂、花王牌洗髮精12瓶、澎澎沐浴
         乳3 瓶、雅芳洗面乳1 瓶、華歌爾內衣海報1 張、ONS
         TREET 內衣海報2 張及女用高跟鞋6 雙等物外，同時
         查獲庚○○竊電，警方始發現庚○○有上開（1 ）（2
         ）（3 ）（6 ）（7 ）（8 ）（10）之犯行。
（二）案經苗栗縣警察局移送及苗栗縣警察局苗栗分局報請台灣
      苗栗地方法院檢察署檢察官偵查起訴。
二、證據名稱：
（一）犯罪事實欄一（一）之（1）竊取內衣海報部分：
 （1）被告庚○○於警詢時及偵、審中之自白（參見99年度偵字
      第1094號偵查卷第10頁、第12頁、第67頁）。
 （2）被害人乙○○於警詢時之陳述，及領回海報所出具之贓物
      認領保管單1紙（參見同上偵查卷第26頁至第28頁）。
 （3）海報翻拍照片1 張（參見同上偵查卷第29頁）。
（二）犯罪事實欄一（一）之（2）竊取內衣海報部分：
 （1）被告庚○○於警詢時及偵、審中之自白（參見99年度偵字
      第1094號偵查卷第10頁、第13頁、第67頁）。
 （2）被害人辛○○領回海報所出具之贓物認領保管單1 紙（參
      見同上偵查卷第24頁）。
 （3）海報翻拍照片1 張（參見同上偵查卷第45頁）。
（三）犯罪事實欄一（一）之（3）竊取內衣海報部分：
 （1）被告庚○○於警詢時及偵、審中之自白（參見99年度偵字
      第1094號偵查卷第10頁、第13頁、第67頁）。
 （2）被害人辛○○領回海報所出具之贓物認領保管單1 紙（參
      見同上偵查卷第24頁）。
 （3）海報翻拍照片1 張（參見同上偵查卷第45頁）。
（四）犯罪事實欄一（一）之（4 ）侵占機車車牌部分：
 （1）被告庚○○於警詢時及偵、審中之自白（參見99年度偵字
      第768號偵查卷第11頁、第42頁）。
 （2）被害人彭瑞笙於警詢時之陳述，及領回車牌所出具之贓物
      認領保管單1 紙（參見同上偵查卷第13頁至第15頁、第22
      頁）。
 （3）苗栗縣警察局車輛尋獲電腦輸入單影本1 紙（參見同上偵
      查卷第24頁）。
 （4）車牌照片1 張（參見同上偵查卷第37頁）。
（五）犯罪事實欄一（一）之（5 ）竊取機車部分：
 （1）被告庚○○於警詢時及偵、審中之自白（參見99年度偵字
      第768號偵查卷第10頁、第41頁）。
 （2）被害人子○○於警詢時之陳述，及領回車牌所出具之贓物
      認領保管單1 紙（參見同上偵查卷第16頁至第18頁、第23
      頁）。
 （3）苗栗縣警察局車輛尋獲電腦輸入單影本1 紙（參見同上偵
      查卷第25頁）。
 （4）機車照片2 張（參見同上偵查卷第37頁）。
（六）犯罪事實欄一（一）之（6）竊取機車部分：
 （1）被告庚○○於警詢時及偵、審中之自白（參見99年度偵字
      第1094號偵查卷第10頁、第11頁、第67頁）。
 （2）被害人壬○○於警詢時之陳述，及領回機車所出具之贓物
      認領保管單1 紙（參見同上偵查卷第16頁至第18頁）。
 （3）失車─唯讀案件基本資料、苗栗縣警察局車輛協尋電腦輸
      入單、失車完整鍵個別查詢作業各1 張（參見同上偵查卷
      第19頁至第21頁）。
 （4）機車照片5張（參見同上偵查卷第56頁）。
（七）犯罪事實欄一（一）之（7 ）竊取郵局存簿及女用內衣部
      分：
 （1）被告庚○○於警詢時及偵、審中之自白（參見99年度偵字
      第1094號偵查卷第10頁、第11頁、第67頁）。
 （2）被害人癸○○於警詢時之陳述，及領回失竊物品所出具之
      贓物認領保管單1 紙（參見同上偵查卷第22頁至第24頁）
      。
 （3）女用內衣及郵政存簿照片1 張（參見同上偵查卷第25頁）
      。
（八）犯罪事實欄一（一）之（8 ）竊取水仙檳榔攤部分：
 （1）被告庚○○於警詢時及偵、審中之自白（參見99年度偵字
      第1094號偵查卷第10頁、第12頁、第67頁）。
 （2）被害人己○○於警詢時之陳述，及領回失竊物品所出具之
      贓物認領保管單1 紙（參見同上偵查卷第30頁至第32頁）
      。
 （3）洗髮精等物品照片共9 張（參見同上偵查卷第33頁、第55
      頁、第57頁、第60頁）。
（九）犯罪事實欄一（一）之（9 ）竊電部分：
 （1）被告庚○○於警詢時及偵、審中之自白（參見99年度偵字
      第1094號偵查卷第10頁、第13頁、第67頁）。
 （2）被害人即台電公司苗栗區營業處稽查員丁○○於警詢時之
      陳述（參見同上偵查卷第34頁至第32頁、第41頁至第43頁
      ）。
 （3）台灣電力公司99年2 月8 日上午9 時用電實地調查書影本
      2 張（參見同上偵查卷第37頁、第38頁）。
 （4）電表照片6 張（參見同上偵查卷第59頁）。
（十）犯罪事實欄一（一）之（10）竊電部分：
 （1）被告庚○○於警詢時及偵、審中之自白（參見99年度偵字
      第1094號偵查卷第10頁、第13頁、第67頁）。
 （2）被害人即台電公司苗栗區營業處稽查員丁○○於警詢時之
      陳述（參見同上偵查卷第34頁至第32頁、第41頁至第43頁
      ）。
 （3）台灣電力公司99年2 月24日下午2 時用電實地調查書影本
      2 張（參見同上偵查卷第39頁、第40頁）。
 （4）電表照片6 張（參見同上偵查卷第59頁）。
（十一）臺灣高等法院被告前案紀錄表、臺灣苗栗地方法院檢察
        署刑案資料查註紀錄表。
三、量刑理由：
（一）被告庚○○於犯罪事實欄（一）之（1 ）（5 ）（6 ）（
      7 ）（8 ）所為，均係犯刑法第320 條第1 項之普通竊盜
      罪；於犯罪事實欄（一）之（2 ）（3 ）所為，均係犯刑
      法第321 條第1 項第3 款之攜帶兇器竊盜罪；於犯罪事實
      欄（一）之（4 ）所為，係犯刑法第337 條之侵占離本人
      持有之物罪；於犯罪事實欄（一）之（9 ）（10）所為，
      則均係犯電業法第106 條第1 款之竊電罪。
（二）被告庚○○曾因竊盜案件，經台灣新竹地方法院於97年7
      月3 日以97年度竹簡字第851 號判決，判處有期徒刑4 月
      ，於97年7 月29日確定，並於98年1 月16日因縮刑期滿執
      行完畢，有其上開前科表在卷足憑，其於有期徒刑執行完
      畢後5 年內，因故意再犯本件普通竊盜、加重竊盜及竊電
      （侵占離本人持有之物罪除外）之有期徒刑以上刑之罪，
      均累犯，皆應依刑法第47條第1項之規定，加重其刑。
（三）被告庚○○所犯上開5 件普通竊盜、2 件加重竊盜、2 件
      竊電及1 件侵占遺失物罪間，因罪名有異，或犯意各別，
      應分論併罰。
（四）爰審酌被告庚○○有多次竊盜之前科紀錄，足見其人素行
      不佳，以其年輕力壯，不思找尋正當工作賺錢，反好逸惡
      勞，一再竊取他人財物，破壞當地社會治安，理應重罰，
      惟念其犯後均能坦白承認，節省有限之司法資源，及竊得
      或拾得財物價值之高低，犯罪情節之輕重等一切情狀，分
      別量處如主文所示之刑，及就專科罰金部分諭知易服勞役
      之折算標準，並就有期徒刑部分，定其應執行之刑，以資
      懲儆。
（五）至被告庚○○行竊用之美工刀，及竊電用之電線，因均未
      經扣案，為免將來執行之困難，本院不另為沒收之諭知，
      附此敘明。
四、應適用之法條：
（一）刑事訴訟法第273 條之1 第1 項、第299 條第1 項前段、
      第310 條之2、第454條第1項。
（二）刑法第11條前段、第320 條第1 項、第321 條第1 項第3
      款、第337 條、第42條第3 項、第47條第1 項、第51條第
      5 款。
（三）電業法第106條第1款。
（四）刑法施行法第1條之1。
五、本判決係依刑事訴訟法第310 條之2 、第454 條第1 項製作
    ，依法僅記載當事人欄、主文、犯罪事實、證據名稱以及應
    適用之法條，其中犯罪事實部分，依同法第308 條之修正立
    法理由，亦僅記載犯罪構成要件事實，關於刑罰加重事由（
    含累犯在內）免予記載（法院辦理刑事訴訟案件應行注意事
    項第144 點參照），但仍於主文予以表明，並於應適用之法
    條欄予以引用。如不服本判決，應於判決送達之日起10日內
    ，向本院提起上訴。
本案經檢察官林俊杰到庭執行職務。
中    華    民    國    99    年    5     月    25    日
                  刑事第三庭    法  官  柳章峰
以上正本證明與原本無異。
如不服本判決應於收受判決後10日內向本院提出上訴書狀，並應
應敘述具體理由。其未敘述上訴理由者，應於上訴期間屆滿後20
日內向本院補提理由書( 均須按他造當事人之人數附繕本) 「切
勿逕送上級法院」。告訴人或被害人如對本判決不服者，應具備
理由請求檢察官上訴，其上訴期間之計算係以檢察官收受判決正
本之日期為準。
                                書記官 陳采瑜
中    華    民    國    99    年    5     月    25    日
附記論罪之法條全文：
刑法第320條第1項：
意圖為自己或第三人不法之所有，而竊取他人之動產者，為竊盜
罪，處5年以下有期徒刑、拘役或5百元以下罰金。
刑法第321條
犯竊盜罪而有左列情形之一者，處6月以上、5年以下有期徒刑：
一、於夜間侵入住宅或有人居住之建築物、船艦或隱匿其內而犯
    之者。
二、毀越門扇、牆垣或其他安全設備而犯之者。
三、攜帶兇器而犯之者。
四、結夥三人以上而犯之者。
五、乘火災、水災或其他災害之際而犯之者。
六、在車站或埠頭而犯之者。
前項之未遂犯罰之。
刑法第337條
意圖為自己或第三人不法之所有，而侵占遺失物、漂流物或其他
離本人所持有之物者，處5百元以下罰金。
電業法第106條
有左列行為之一者為竊電，處5年以下有期徒刑、拘役或5百元以
下罰金：
一、未經電業供電，而在其供電線路上私接電線者。
二、繞越電度表或其他計電器，損壞或改動表外之線路者。
三、損壞或改變電度表、無效電力計、其他計電器之構造，或以
    其他方法使其失效不準者。
四、在電價較低之線路上，私接電價較高之電器者。
五、包燈用戶，在原定電燈盞數及瓦特數以外，私自增加盞數或
    瓦特數者。
六、電力用戶，在原申請馬力數、瓩數或仟伏安數以外，私自增
    加馬力數瓩數或仟伏安數者。

司法院資訊處製作；財團法人民間司法改革基金會備份。
